【裁判字號】    92,聲,1097
【裁判日期】    921125
【裁判案由】    發還擔保金
【裁判全文】
臺灣板橋地方法院民事裁定  九十二年度聲字第一○九七號
    聲  請  人
    即  債權人  昌隆瀝青拌合廠股份有限公司
    法定代理人  湯憲金
                            送達代收人  陳國雄律師
    相  對  人
    即  債務人  丁○○即翁明.
                            住台北縣三峽鎮安坑里十一鄰安坑六十八號
                乙○○即翁明.
                            住.
                丙○○即翁明.
                            住.
                戊○○即翁明.
                            住.
                翁孫即翁明.
                            住.
                甲○○即翁明.
                            住.
                庚○○      住台北縣三峽鎮安坑里十一鄰安坑四十號之二
                己○○      住台北縣三峽鎮安坑里十一鄰安坑三八之三號
右聲請人聲請發還擔保金事件，本院裁定如左：
    主      文
本院九十年度存字第二九二六號提存事件，聲請人所提存之擔保金新臺幣玖萬壹仟元
，准予發還。
聲請程序費用由相對人連帶負擔。
    理      由
一、按訴訟終結後，供擔保人證明已定二十日以上之期間，催告受擔保利益人行使權
    利而未行使，或法院依供擔保人之聲請，通知受擔保利益人於一定期間內行使權
    利並向法院為行使權利之證明而未證明者，法院應依供擔保人之聲請，以裁定命
    返還其提存物，民國九十二年二月七日總統公布，同年九月一日施行之民事訴訟
    法第一百零四條第一項第三款定有明文。
二、本件聲請意旨略以：聲請人與相對人間請求確認通行權存在事件，聲請人前遵鈞
    院九十年度裁全字第五六九八號民事裁定，為擔保假處分，曾提供如主文第一項
    所示之現金新臺幣玖萬壹仟元為擔保金，並以鈞院九十年度存字第二九二六號提
    存事件提存後，聲請鈞院以九十年度民執全梅字第二七四四號假處分執行相對人
    所有財產在案。嗣相對人等就前開裁定提起抗告，經臺灣高等法院以九十年度抗
    字第四○四三號民事裁定予以廢棄發回鈞院另為適法之處置，故再經鈞院以九十
    一年度民裁全更辰字第一號續為執行在案，然因就本件已無續行之必要，業經聲
    請人撤回，並以存證信函催告相對人等就該假處分執行所受之損害行使權利，惟
    僅相對人庚○○一人提出鈞院九十一年度訴字第一八○○號侵權行為損害賠償事
    件，嗣經雙方達成和解，相對人庚○○並同意聲請人取回前開提存事件之擔保金
    ，其餘相對人均迄未對聲請人所提存之擔保金行使權利，為此聲請人爰依民事訴
    訟法第一百零四條第一項規定向鈞院具狀聲請發還擔保金，然經鈞院以九十二年
    度聲字第四七七號發還擔保金事件審理並調卷核閱前情屬實，惟因聲請人漏未催
    告相對人甲○○而於法未符，經鈞院予以裁定駁回，因此聲請人業於九十二年七
    月十八日補行催告相對人甲○○就該擔保金行使權利，惟相對人甲○○迄未有任
    何主張之聲明，承此聲請人再行具狀向鈞院以裁定准予發還擔保金等語，並提出
    鈞院九十年度裁全字第五六九八號民事裁定、九十年度存字第二九二六號提存書
    、九十年度民執全梅字第二七四四號測量函、臺灣高等法院九十年度抗字第四○
    四三號民事裁定、九十一年度民裁全更辰字第一號測量函、撤回執行證明書、存
    證信函暨其回執、九十一年度訴字第一八○○號和解筆錄、九十二年度聲字第四
    七七號民事裁定、九十二年度板簡字第八三五號民事裁定、聲明承受訴訟狀（均
    影本）各一件為證。
三、經查聲請人上開主張，經本院依職權調閱本院九十年度裁全字第五六九八號、九
    十年度執全字第二七四四號保全程序暨執行卷、九十年度存字第二九二六號擔保
    提存卷、臺灣高等法院九十年度抗字第四○四三號假處分卷、九十一年度裁全更
    字第一號假處分保全程序卷、九十一年度訴字第一八○○號侵權行為損害賠償卷
    查明無訛，聲請人之聲請發還擔保金，洵屬有據，應予准許。
四、爰依民事訴訟法第九十五條、第八十五條第二項，裁定如主文。
中      華      民      國    九十二    年     十一     月    二十五    日
                                    臺灣板橋地方法院民事第三庭
~B法      官  陳麗玲
右為正本係照原本作成。
如對本裁定抗告須於裁定送達後十日內向本院提出抗告狀。
中      華      民      國    九十二    年     十一     月    二十五    日
~B法院書記官  顧嘉文


司法院資訊處製作；財團法人民間司法改革基金會備份。
